# 请教合并报表实务问题

提问人：胖花猫 时间：2013-12-29 18:44:56
企业会计准则讲解(2008)第 548 页“合并财务报表准则也允许企业直接在对子公司的长期股权投资采用成本法核算的基础上编制合并财务报表,但是所生成的合并财务报表应当符合合并财务报表准则的相关规定”。
企业会计准则是允许成本法合并的，但是没有说具体怎么操作，模拟权益法合并逻辑是清楚的，就是麻烦点

回答人：chenyiwei
本版精华区有帖子讨论如何在成本法下直接实现合并。当然各人工作习惯不同，但必须保证结果正确。